VANESSA GIANNONI

Ingeniera de Software

João Dajori, Cocal do Sul - Santa Catarina (48) 9.9932-1635 vanessa.o.giannoni@gmail.com Linkedin

RESUMEN

Soy una ingeniera de software experimentada, con más de tres años de experiencia práctica en desarrollo Front-End. Soy excelente en comunicación, trabajo en equipo y rápida adaptación a nuevas tecnologías y proyectos. Me gusta compartir mis conocimientos técnicos a través de artículos y crear un entorno propicio para el aprendizaje y la colaboración. Mis competencias tecnológicas actuales incluyen NextJS, TypeScript y varias bibliotecas CSS, como Bootstrap, Bulma, Chackra, Mantine y Sass. Aunque mi enfoque está en el front-end, no descuido mis estudios en tecnologías de backend; tengo experiencia con Node.js y Express, y actualmente estoy estudiando Golang además de haber trabajado en proyectos con Python y PHP.

EXPERIENCIAS

Ingeniero de Sofware

ArcTouch - Período Integral SEP DE 2021 - MAY 2024

Ingeniero de Sofware - Trupanion - AGO DE 2023 - MAI 2024

El proyecto involucró tres plataformas de gestión, un sitio web de registro y ventas de seguros de vida para mascotas, y un backend para frontend (BFF). Trabajé en todas las áreas, requiriendo flexibilidad, adaptación y comunicación. También ayudé a colegas y gestores a garantizar la accesibilidad (AA), la calidad y la escalabilidad.

Habilidades - TypeScript; Next.js; Jest; Stripe; BFF; NextAuth; Git; Node.js; Zod; Express.js; Azure, Accesibilidad; Liderazgo

Ingeniero de Software - Arctouch - Zoho People - NOV DE 2022 - JUL 2023

En este proyecto, exploré nuevas tecnologías y elegí la más adecuada. La pequeña migración de la API del sistema de RH de Zoho People creció, exigiendo

colaboración con el cliente para adaptar un script en Python para la descarga y carga de datos. Añadí pruebas con PyTest para mejorar la calidad del código..

Habilidades - Python; PyTest; Google Sheets API; Liderazgo; Design;

Ingeniero de Software - HP - HP One - MAR DE 2022 - OUT 2022

En HP, trabajé en dos equipos. En el primero, creé un orquestador de microfrontends (MFE) para integrar nuevos proyectos en diversas tecnologías con los sistemas heredados, enfocándome en la documentación y el mapeo. En el segundo, desarrollé una plataforma de control de planes del servicio HP One utilizando microfrontends en ReactJS y TypeScript.

Habilidades - React.js; TypeScript; Micro frontends; Jest; Docker; Git; Github; Docker; Documentación

Ingeniero de Software - McCormick - Bonecoin Super Bowl - NOV DE 2021 - JAN

2022

El proyecto tenía como objetivo funcionar durante el Super Bowl en EE.UU. y Canadá. El usuario tomaba fotos de huesos de alitas de pollo y los convertía en monedas digitales, que podían intercambiarse por premios. Desarrollamos una aplicación web para navegadores de teléfonos móviles y tabletas.

Habilidades - React.js; TypeScript; Sass; Git

Ingeniero de Software - GSK - The Think Tank Challenge - SET DE 2021 - NOV 2022

El proyecto era un sitio web estático en VUE con un formulario para inscripciones. "Target the Future" informa sobre el mieloma múltiple e incentiva el intercambio de historias entre pacientes para impulsar la investigación científica sobre este cáncer raro..

Habilidades - VUE/Nuxt.js; Sass; Git

Ingeniero de Software

L&M Sistemas - Período Integral JUN DE 2021 - AGO DE 2021

Trabajé en la implementación del sector de desarrollo web de la empresa, dado que el enfoque inicial de la misma es el desarrollo de software de escritorio. Para ello, participé desarrollando un proyecto de gestión de personas para la ABBA Pai Church, donde pude realizar desde el flujo de navegación y el diseño de UX/UI hasta la implementación del código utilizando ReactJS.

Habilidades - React.js; Figma; JavaScript; TortoiseSVN;

Ingeniero de Sofware

Ninsaúde - Pasantía

MAY DE 2020 - MAY DE 2021

Trabajé en el mantenimiento y la creación de nuevas características para Apolo, uno de los principales productos de la empresa, utilizado por numerosos médicos y sus equipos en

clínicas de Brasil y otros países de América del Sur; Realicé integraciones, modelando y haciendo cambios en la base de datos y el código.

Habilidades - PHP; MySQL; jQuery; Bootstrap; Git; Bitbucket

Desarrollador Fullstack

Góes & Nicoladelli Advogados Associados - Período integral NOV DE 20818 - OUT DE 2019

Trabajé en la implementación de nuevas características para el sistema de intranet de la empresa utilizando Laravel 5.2, PHP, jQuery y MySQL; Realicé investigaciones con usuarios e integración con APIs.

Habilidades - PHP; MySQL; jQuery; Laravel.

FORMAÇÃO ACADÊMICA

SENAC

Tecnólogo en Análisis y Desarrollo de Sistemas

Concluído AGO/2022

ESCOLAS E FACULDADES QI

Técnico en Información

Concluído OCT/2017

INFORMAÇÕES COMPLEMENTARES

- Nível de Inglês Avanzado (B2)
- Nível de portgués nativo

CERTIFICADOS

- IAAP Certification Quick Guide
- Accessibility Fundamentals Disabilities, Guidelines, and Laws

VOLUNTARIADO

Mentora de desarrollo en el Technovation Girls Florianópolis (2024)